# 关于 AB 公司相互持股的抵消

提问人：renaiqiang 时间：2019-11-09 21:26:40
1 A 公司注册资本为 100 万，有 2 个股东，其中自然人股东出资为 80万，B公司出资为 20 万，A公司今年营业收入 2000 万，营业成本 1000万，利润为 1000 万，然后 1000 万全部分红。按照出资比例计算，分给B公司 200 万，
2 B 公司注册资本为 100 万，其中 A 公司出资 70 万，其他个体出资为30 万，
现在 A 公司作为母公司需要编制合并报表，我自己编制的如下，有几点疑问
疑问 1 ：合并报表上显示长期股权投资-A 公司自己 20 万，是否合适？
疑问 2 ：A 公司自己的合并报表上显示投资收益 200 万是否合适，这个200 万其实就是分红款。
疑问 3 ：我编制的合并报表是否正确，如果不正确，应当怎样编制？
项目 A 公司项目 B 公司 A 公司合并报表项目合并货币资金 300,000.00货币资金 800,000.00 货币资金 1,100,000.00 应收账款-客户20,000,000.00 其他应收款-A 公司 2,000,000.00 应收账款-客户20,000,000.00 长期股权投资-B 公司 700,000.00 长期股权投资-A 公司 200,000.00 长期股权投资-A 公司 200,000.00 应付账款-供应商10,000,000.00 股本 1,000,000.00 应付账款-供应商 10,000,000.00其他应付款 10,000,000.00 未分配利润 2,000,000.00 其他应付款8,000,000.00 股本 1,000,000.00 投资收益 2,000,000.00 股本1,000,000.00营业收入 20,000,000.00未分配利润 1,400,000.00营业成本10,000,000.00少数股东权益 900,000.00 净利润 10,000,000.00营业收入 20,000,000.00 分配给股东10,000,000.00营业成本 10,000,000.00 期末未分配利润-
投资收益 2,000,000.00
净利润 12,000,000.00
归属于母公司所有者的净利润 11,400,000.00
少数股东损益 600,000.00

回答人：chenyiwei
这种情况是子公司 B 持有母公司A的部分股份，在合并报表层面应作为库存股列示，该项库存股在合并报表层面的列报金额等于 B 公司对A公司的投资成本。即需要编制抵销分录：借：库存股，贷：金融资产（其中 B 公司报表层面的金融资产累计公允价值变动应冲回处理）。
需要注意的是：B本身是 A 的子公司，所以虽然对 A持股 20%，但B 不可能对 A具有控制、共同控制或重大影响，B 对 A的股权投资只能作为金融资产核算。

提问人：renaiqiang 时间：2019-11-11 06:30:13
陈老师，您的意思是：B 持有A20% 的股权，不应当使用 “长期股权投资”
科目核算吗？而应当列入金融资产核算，比如：交易性金融资产。
另外合并层面实现的投资收益 200 万是否需要抵消

回答人：chenyiwei
B 持有 A 的股权只能作为金融资产。B 确认的投资收益在合并报表层面与A 的利润分配抵销。